【裁判字號】    97,訴,3186
【裁判日期】    980604
【裁判案由】    營利事業所得稅
【裁判全文】
臺北高等行政法院判決
                                      97年度訴字第3186號
                              .
原      告  英格爾科技股份有限公司
代  表  人  甲○○（董事長）
訴訟代理人  張芷  會計師
被      告  財政部臺灣省北區國稅局
代  表  人  陳文宗（局長）住同上
訴訟代理人  林幸枝
上列當事人間因營利事業所得稅事件，原告不服財政部中華民國
97年10月31日台財訴字第09700448070 號訴願決定，提起行政訴
訟，本院判決如下：
    主      文
原告之訴駁回。
訴訟費用由原告負擔。
    事實及理由
一、事實概要：
    原告民國（下同）94年度營利事業所得稅結算申報，列報研
    究與發展支出新臺幣（下同）12,678,489元及可抵減稅額3,
    803,547 元，經被告核定均為0 元，應補稅額7,394,512 元
    。原告不服，申請復查，未獲變更，經提起訴願遭決定駁回
    ，遂向本院提起行政訴訟。
二、原告訴稱：
  (1)「為促進產業升級，健全經濟發展，特制定本條例。本條例
    所稱產業，指農業、工業及服務業等各行業。」及「本條例
    所稱公司，指依公司法設立之公司。」為促進產業升級條例
    第1 條及第3 條所明定。又「為促進產業升級需要，公司得
    在投資於研究與發展及人才培訓支出金額35% 限度內，抵減
    當年度應納營利事業所得稅額；公司當年度研究發展支出超
    過前2 年度研發經費平均數，或當年度人才培訓支出超過前
    2 年度人才培訓經費平均數者，超過部分得按50% 抵減當年
    度應納營利事業所得稅額；當年度不足抵減時，得在以後4
    年度內抵減之。」為促進產業升緩條例第6 條第2 項所明定
    ，揆其立法精神，旨在鼓勵企業對生產技術之基礎加以研究
    改進，以突破我國產業在邁進現代化技術之基礎加以研究改
    進，此在鈞院90訴字第383 號判決亦有明文。再者，「本辦
    法所稱研究與發展之支出，包括公司為研究新產品或新技術
    、改進生產技術、改進提供勞務技術及改善製程所支出之下
    列費用：
    一、研究發展單位專門從事研究發展工作之全職人員之薪資
    。二、生產單位為改進下列生產技術或提供勞務技術之費用
    ：....三、具有完整進、領料紀錄，並能與研究計畫及紀錄
    或報告相互勾稽，供研究發展單位研究用消耗性器材、原材
    料及樣品之費用。四、專供研究發展單位研究用全新儀器設
    備之購置成本。五、專供研究發展單位用建築物之折舊費用
    或租金。六、專為研究發展購買或使用之專利權、專用技術
    及著作權之當年度攤折或支付費用。..」、「公司依本辦法
    規定投資於研究與發展及人才培訓之支出，應於辦理當年度
    營利事業所得稅結算申報時依規定格式填報，並依下列規定
    檢附有關證明文件，送請公司所在地之稅捐稽徵機關核定其
    數額。稅捐稽徵機關於核定其抵減稅額時，如對公司申報之
    支出內容或相關事項有疑義，可洽各中央目的事業主管機關
    協助認定：一、研究與發展支出：(一)公司之組織系統圖及研
    究人員名冊。(二)研究發展單位研究用消耗性器材、原材料及
    樣品之完整進、領料紀錄。(三)當年度購置專供研究與發展用
    儀器設備之清單。(四)研究發展單位配置圖及其使用面積占建
    築物總面積之比率說明書。(五)購置或使用專利權、專用技術
    、著作權之契約或證明文件及其攤折或支付費用計算表。(六)
    研究計畫及紀錄或報告。(七)其他有關證明文件。」分別為行
    為時「公司研究與發展及人才培訓支出適用投資抵減辦法」
    （下稱研發投資抵減辦法）第2 條及第3 條所明定。
  (2)原告於70年1 月19日依公司法規定核准設立，主要營業項目
    係為從事電子零組件製造。原告生產電子零組件產品，除努
    力拓展行銷通路及繼續維持產品良好之品質外，更須致力投
    入新產品之研發工作以增加產品之競爭力，爰設有研發處下
    轄研發一部及研發二部作為統籌各項研發工作之進行，其研
    發工作乃因應市場需要就新產品之開發成立委員會決定新產
    品開發組織類型及成員，積極從事研發工作，研發活動包括
    新產品開發計劃、針對「可行性研究報告書」進行審查、評
    估新產品開發之可行性、決定產品是否開發、擬訂新產品開
    發時程表、進行新產品開發、討論及修改、訂定產品規格表
    、繪製圖面、製作手工樣品、測試新產品可靠性、彙製產品
    工程標準書、新產品試產準備、新產品試產、試產設計審查
    及確認、新產品問題討論與對策等（見研發循環90000 手冊
    ），足資說明原告確有研究發展活動。是以，原告既符前揭
    促進產業升級條例第1 條及第3 條規定所稱之「產業」及「
    公司」，系爭年度依研發投資抵減辦法申報「研究發展單位
    專門從事研究發展工作之全職人員之薪資」12,060,650元、
    「具有完整進、領料紀錄，並能與研究計畫及紀錄或報告相
    互勾稽，供研究發展單位研究用消耗性器材、原材料及樣品
    之費用」477,625 元、「專為研究發展單位用建築物之折舊
    費用」140,214 元，合計12,678,489元，有研究單位組織圖
    、研究人員名冊、可行性研究報告書、產品企劃書、新產品
    開發時程表、產品規格表、產品測試報告、安規證書、產品
    問題/ 對策一覽表、研發儀器設備清單等附卷可稽，已於營
    利事業所得稅結算申報檢附在案，自可適用促進產業升級條
    例第6 條第2 項所規定之研發投資抵減。又原告91、92 年
    度營所稅事件案情與本件雖然相似，前後經鈞院96年度訴字
    第1849號、96年度訴字第2404號判決駁回，惟基於個案獨立
    審判原則，應不受上開判決之拘束。
  (3)有關訴願決定「其所從事之營業活動乃屬技術成熟之領域，
    係就既有技術水準基礎下之修正、改良及補強，並未超越既
    有技術水準之研創、開展，無法認定其研究發展對國家經濟
    發展及促進產業升級有直接助益，非屬促進產業升級條例獎
    勵之範疇。」部分，顯有違誤：
    原告從事之產業，所銷售之產品開發係以市場導向為主，
      且面對資訊、通訊及消費性電子產品市場日新月異的環境
      ，非經由原告研發部門人員透過豐富之設計開發經驗研發
      新產品及掌握核心技術，難有一席之地，另因屬技術成熟
      之領域，更見其競爭之激烈，原告自須以精益求精之企業
      經營理念，在研究發展及人才培育上投入相當支出，以提
      高競爭優勢。再者，原告積極申請國內、外品質認證，經
      由國外安規認證核准，使產品獲得全世界之認同，另經由
      ISO 等系列之品質認證，進而提昇國際市場之競爭力，另
      原告亦洞悉市場綠色意識即將影響產品結構後，率先投資
      研發綠色電腦規格並開發更高效率之電源供應器等（見原
      告申請登錄興櫃股票櫃檯買賣之公開說明書第15頁），足
      見原告從事具高度新創性之研究發展工作，此有經濟部智
      慧財產局專利證書附案可稽（見「電壓轉換器」經濟部智
      慧財產局專利證書影本）。
    另倘被告就原告所提有關研發計畫相關資料之實質具體內
      容無法判斷，自可依據前揭投資抵減辦法第3 條規定，洽
      各中央目的事業主管機關（如經濟部工業局等），就原告
      所提研發計畫認定是否屬研究及發展之範圍，以客觀地解
      決徵納雙方對於研究與發展事實認定之爭議，此參諸與原
      告相同產業之鈞院93年度訴字第3335號判決：「再參以原
      告公司於系爭年度當年及其後之一、兩年間獲得多項新型
      及發明專利，且專利成果多是零組件產品事業處之研發成
      果，此有原告提出之統計表及專利證書、專利公報資訊資
      料在本院卷二（第43頁以下）為證。原告之上開二部門如
      無研發事實，豈能取得發明、新型專利？足見原告主張其
      零組件及『電源產品』兩事業處於系爭年度有符合上開促
      產條例、投資抵減辦法所稱之研究與發展，應可採信」及
      「本院參照上述審查要點規定，將原告提出據以主張其上
      開二部門於系爭年度有研發事實之相關資料，送請主管機
      關經濟部工業局認定原告上開二部門於系爭年度有無研發
      事實。」，足為本件調查有無研發事實之參採，況該判決
      之原告（正崴精密工業股份有限公司），與本件原告係屬
      同業，即均製造電源供應器等相同產品，且均在電源產品
      事業處下設有研發部門，專門從事電源供應器研究與開發
      ，惟被告及訴願決定仍僅憑一己之見，抽象斷定原告係就
      既有技術水準基礎下之修正、改良及補強，並未超越既有
      技術水準之研創、開展，無法認定其研究發展對國家經濟
      發展及促進產業升級有直接助益，非屬促進產業升級條例
      獎勵之範疇。被告未就原告上開有利之事實，一律注意，
      且未依證據認定事實，亦有違改制前行政法院61年度判字
      第70號判例：「認定事實，須憑證據，不得出於臆測，此
      項證據法則，自為行政訴訟所適用。」意旨，應予撤銷。
      又本件兩造爭執之系爭研發內容是否屬於投資抵減辦法獎
      勵範圍，原告主張應洽請目的主管機關認定之，而被告則
      認為其可逕予認定，惟被告並未具有此領域之專業能力，
      其所作之認定，有違行政程序法之規定。
  (4)有關訴願決定「又訴願人生產模式係於接獲訂單後向海門公
    司下訂單，再由海門公司轉向大陸子公司深圳英格爾電子有
    限公司及東莞廣隆電子有限公司下訂單，並由大陸子公司製
    成後逕行出貨予客戶，雖主張大陸子公司係依訴願人客戶訂
    單製造生產，無對外部客戶銷售或行銷功能，其所研發之產
    品係專供自行生產製造，惟其僅提示與子公司合併損益表等
    ，未能提示大陸子公司與海門公司之財務、稅務報表及渠等
    間之利潤等相關證明資料，尚難以證明大陸子公司等係專為
    其加工生產製造，無自行接單銷售及其利潤歸屬情形。」部
    分，顯有違誤：
    「租稅法所重視者，應為足以表徵納稅能力之實質的經濟
      事實，而非其外觀之法律行為或形式上之登記事項，對實
      質上相同經濟活動所產生之相同經濟效益，應課以相同之
      租稅，始符合租稅法律主義所要求之公平及實質課稅原則
      ，實質課稅原則為租稅法律主義之內涵及當然歸趨。故有
      關課徵租稅構成要件事實之判斷及認定，自亦應以其實質
      上經濟事實關係及所產生之實質經濟利益為準，而非以形
      式外觀為準，即實質課稅原則。」為改制前行政法院83年
      判字第351 號判決所明示，茲此，有關課徵租稅構成要件
      事實之判斷及認定，自亦應以實質經濟利益為準，而非以
      形式外觀為論，況且是否有前揭產業升級條例第6 條第1
      項第3 款所稱之「研究與發展」之事實，應以有無研究與
      發展為實質之認定，甚為明酌。
    本件原告考量全球電子廠商將生產據點向低製造成本地區
      移動已為產業發展常態，採取「臺灣接單，大陸生產」之
      模式，以降低生產成本，遂自88年11月於香港核准設立海
      門國際有限公司（下稱海門公司），為原告100%持股之子
      公司，主要經營商品之買賣及轉投資業務，海門公司另於
      93年投資深圳英格爾電子有限公司，持股比例為100%，主
      要營業項目為多種變壓器、整流器、電源供應器、注塑及
      模具之生產；另海門公司於94年再投資東莞廣隆電子有限
      公司，持股比例亦為100%，主要營業項目為多種變壓器、
      整流器、電源供應器、注塑及模具之生產。易言之，深圳
      英格爾電子有限公司及東莞廣隆電子有限公司為原告100%
      轉投資之子公司，專責生產原告接獲之訂單。原告自客戶
      接獲訂單後，透過海門公司，將訂單轉由專責產製之大陸
      子公司製造，大陸深圳及東莞子公司依原告客戶訂單製造
      生產，不參與產品核心技術之研發，對原告之銷貨亦無一
      般對外部客戶銷售或行銷功能，亦不承擔相關風險，所有
      與生產及公司管理相關之政策皆來自於原告，允先陳明。
    是項產品收入皆列報於原告，僅有委託大陸子公司代為加
      工製造產品，本非屬一般商品買賣交易，且原告並未有任
      何新產品或技術之授權，將研發成果「無償」提供他人製
      造、使用自不生應取得權利金之情，此參經濟部工業局97
      年4 月17日工策字第09700347970 號函：「檢送97年4 月
      2 日『研商研發投資抵減爭議案件處理事宜會議記錄』」
      ，該會議記錄之結論指出：「一、針對『臺灣研發、接單
      及銷售，海外子公司生產』之各種商業型態，其研發費用
      是否可列報投資抵減1 節，與會代表均認為，無論母子公
      司之分工如何，兩者間權利金之收取，除依本局96年2 月
      7 日會議結論原則處理外，並應依實際情況予以核實認定
      。二、另依據去（96）年2 月7日 召開會議獲致結論：『
      若交易型態為臺灣母公司專責研發且負責接單、銷售，海
      外子公司只負責（加工）生產者，則利潤應留於臺灣母公
      司，無收取權利金之問題。』考量臺灣母公司如係以買賣
      方式列帳，惟實際仍屬委託海外子公司加工性質者，經查
      明屬實，仍應有上開結論之適用。」亦足參採，自有適用
      投資抵減之該當。
    況海門公司94年度帳列之銷貨收入港幣302,983,745 元，
      該銷貨收入比重之99.98%，計港幣302,908,219 元皆係銷
      回予原告，即前揭「臺灣接單，大陸生產」模式（見海門
      公司94年度經會計師查核簽證之財務報表及附註第3 頁）
      ，屬非關係人之銷售收入僅港幣75,526元（合新台幣260,
      000 元，即94年度原告及子公司之合併損益表銷貨收入1,
      567,730,000 元與原告94年度銷貨收入1,567,470,000 元
      間之差額），係銷售予香港兆赫電子股份有限公司及深圳
      恩賽國際電子有限公司整流器、膠芯、注塑CASE及白漆等
      原物料，明顯與原告94年度所進行之研究發展專案產品無
      涉，並無大陸子公司已將系爭研發成果據為使用並自行生
      產產品銷售之情，當無訴願決定所稱「尚難以證明大陸子
      公司等係專為其加工生產製造，無自行接單銷售及其利潤
      歸屬情形。」，自無須向大陸子公司收取與研發成果相當
      之合理報酬。且被告主張「..大陸子公司生產完成之製成
      品除銷售與原告外，少部分係直接或間接由海門公司銷售
      予客戶，顯見其大陸子公司已將系爭研發成果據為使用並
      自行生產產品銷售，則依法律上之權利義務關係，自應向
      大陸子公司收取與研發成果相當之合理報酬。」，顯見被
      告僅憑一己之見，未就原告上開有利之事實，一律注意，
      且未依證據認定事實，亦有違前揭改制前行政法院61年度
      判字第70號判例意旨，故被告就原告所提之事證置若罔聞
      ，已明顯違反證據法則，自應予以撤銷。
  (5)本件所涉爭點係各研究計畫內容是否具有研發高度及是否屬
    新產品，而被告就原告各項研發專案內容主張顯有違誤，茲
    回應如下：
    案號P0010 —3A-181WPyy部分：鑑於以往插牆式電源供應
      器其AC插頭皆為固定式設計，且因各國插頭規格有所不同
      ，為提供商務人士跨國出差使用上之便利性及提供其整合
      性之解決方案，因而利用滑動機構上之新型巧妙設計，開
      發設計可交換式AC插頭，商務人士只需攜帶一電源供應器
      本體，及本專案所設計之美、澳、英、歐等較為普遍規格
      之可交換式AC轉換插頭，即可暢行世界無阻，且本專案亦
      申請了智慧財產局之專利許可。因其輸出功率較高，故在
      研發過程中，即對溫昇、電磁干擾、工作頻率部分特別處
      理，使得在有限空間，輸出最大功率。
    案號P0012 —3A-621Dxyy部分：屬新產品，為因應如NB、
      PDA 、LCD Monitor 等對體積小且需要大功率產品之市場
      需求，利用返馳式電路架構（PWM IC）加上高壓的補償方
      式，以提升效能與降低空載損耗，進而符合美國加州節能
      法（CEC ）規範。並利用IC其「REET HOLD 」特性，研發
      出溫度與過電壓之保護電路結構。並就零件「錳銅線」之
      特性，在不同負載下所產之電壓差，借由運算方式調節光
      耦合開關的流量，來決定輸出負載的保護點而達到過電流
      之保護。另外在機構部分，設計散熱片上，將整機以包裹
      的方式進行散熱，能將機殼內部的溫度，借助鋁質散熱片
      ，均勻向外散（導）熱，使得有高功率的輸出下，更有溫
      升低的效果，而外觀的結構上能符合體積薄小，重量輕。
    案號P0013 —3A-181DA，DB，DN部分：屬新產品，此專案
      之突破性為取代舊有的線性轉換器，並就線性轉換器之缺
      點，諸如：體積大（佔空間，攜帶不易），重量重（運費
      成本增加），轉換效率差（不環保，增加用電量，電費昂
      貴），溫度高（易燙傷使用者），保護機制不足（造成電
      力系統受損，火災），金屬元件多（先進國家開始禁用有
      含毒金屬電器品）等，予以克服。且在小型化為設計考量
      上，採原告從未嘗試設計使用過之小型薄形化零件設計，
      在小型電源供應器有限的機構空間下，以發揮最高之效能
      ，以當時電源供應器業界要研製出如此小型化之電源供應
      器實屬難事。
    案號P0015 —3A-301DANyy 部分：本專案為因應環保節能
      潮流，研發改採返馳式電路架構，加脈波寬度調變技術之
      電源適配器設計，並採用新技術IC及研發新型電流補償偵
      測，令過電流保護之機制更加準確與安全，且在電源供應
      器的功耗與節能部分也大大超越美國能源之星所規範效能
      ，這些優點已超越本身既有之技術水準的研發與創新，在
      業界技術水平也領先同業。本專案電路之設計與原架構明
      顯不同。
    案號P0016 —3A-021WU05-09 部分：原既有技術並不符合
      美國加州節能法規，本專案在返馳式基礎電路架構下，配
      合脈波寬度調變新IC來設計與開發，使在節能與空載損耗
      方面，符合美國加州節能法規，除採「新穎外型」之機構
      設計，亦同時在溫升控制與電磁干擾部分有傑出之表現。
      且本專案以電晶體替代MOS ，實屬產品創新體現。
    案號P0017 —3A-031WU33-05 部分：原既有技術並不符合
      美國加州節能法規，本專案在返馳式基礎電路架構下，配
      合脈波寬度調變新IC來設計與開發，使在節能與空載損耗
      方面，符合美國加州節能法規，亦同時在溫升控制與電磁
      干擾部分有傑出之表現。且本專案以電晶體替代MOS ，並
      大膽採用「USB 作為輸出介面」，期能開拓市場新藍海，
      實屬產品創新體現。
    案號P0018 —3A-041WU05A 、案號P0019 —3A-061WU05B
      及案號P0024 —3A-071DA03部分：屬新產品，此專案之突
      破性為取代舊有的線性轉換器，並就線性轉換器之缺點，
      諸如：體積大（佔空間，攜帶不易），重量重（運費成本
      增加），轉換效率差（不環保，增加用電量，電費昂貴）
      ，溫度高（易燙傷使用者），保護機制不足（造成電力系
      統受損，火災），金屬元件多（先進國家開始禁用有含毒
      金屬電器品）等，予以克服。更值得一提的是，此專案因
      應特定資訊類產品的電磁防制增加了相當前瞻的元件，對
      特定電磁波干擾的法規有效的抑制不當的電磁波散射，以
      小輸出功率的電源轉換器來說是一大突破也是大膽嘗試。
    案號P0020 —3A-401DBxx部分：此為40W 規格之新設計產
      品。本專案電路之設計與原架構明顯不同。
    案號P0021 —3A-111WXxx部分：此為10W 規格之新設計產
      品，為使產品體積縮小、迷你化，並考量配合應用於小型
      化IT產品上之微型流線外觀設計，改採新型架構設計，以
      符合低功率消耗產品之要求。本專案電路之設計與原架構
      明顯不同。
    案號P0022 —3A-751Dxyy部分：屬新產品，本產品除低空
      載損耗之高效能、高效率轉換技術創新外，亦針對二次側
      做電流與電壓保護作加強性創新設計。
    案號P0025 —3A-431DA24及案號P0026 —3A-531DA24部分
      ：本兩專案為因應環保節能潮流，研發採用新技術IC，利
      用返馳式電路架構（PWM IC）加上高壓的補償方式，以提
      升效能與降低空載損耗，進而符合美國加州節能法（CEC
      ）規範，令過電流保護之機制更加準確與安全，且在電源
      供應器的功耗與節能部分也大大體現節能與效率，這些優
      點已超越本身既有之技術水準的研發與創新，在業界技術
      水平也領先同業。本兩專案電路之設計與原架構明顯不同
      。
    案號P0027 —3B-1H10X00 170W 部分：屬新產品，本專案
      係原告採大瓦特數規格設計之Adaptor ，以往並無此規格
      之產品，主要應用於需求較大功率之LCD TV上。因本產品
      輸出功率大，產品本身亦無風扇可協助散熱，且考量體積
      小型化之設計，故採用諧振技術設計，並增加功率因數校
      正電路。本專案採用「0 」電壓SWITCHING 之「諧振技術
      」，以提高效率與減少電磁干擾效應，屬高新技術水準。
      運用此技術可達到的效果很明顯：效率提高，減少污染，
      同時在溫升與電磁干擾控制部分有傑出之表現，本就是一
      種技術上創新。也因為技術上的創新體現，才能獲得液晶
      電視第一品牌SHARP 的青睞，使用於液晶薄型電視上。
    案號P0028 —3B-632OX00部分：屬新產品，以往原告並無
      生產供銀行數鈔機使用之電源供應器。原告所研發之新產
      品既能通過銀行高規格之安全要求，足可見原告研發技術
      之卓越性及產品品質之可靠穩定。
    案號A0001 —AM688B1 、AM688B2 部分：屬新產品，以往
      原告並無生產供PC系列使用之大瓦數電源供應器。本專案
      產品係針對桌上型電腦特別研發功率達350w之被動式功率
      校正電源供應器，其特點除了須達到350W高功率外，最重
      要的是採用被動式的方式做功率校正，同時又要兼具溫度
      控制讓風扇轉述達到靜音之功能。因此在效率上需相當程
      度提升才不會造成溫度過高讓磁性元件飽和，因而失去作
      用，甚至損壞整個電源，屬獨特設計，實屬產品創新體現
      。
    案號A0002 —@8P-B0501BO 、AM889B部分：屬新產品，以
      往原告並無生產供準系統使用之大瓦數電源供應器。本專
      案產品係針對X-PC特別研發的薄型電源供應器，其高度只
      有一般電腦用電源的一半，因此在所有元件的使用及架構
      上多是不同於PC的電源，且因本終端產品是放在桌上，因
      此噪音值須降到30db以下，這些都是技術上需特別去克服
      才能達到的，例如採用雙晶方式驅動場效電晶體，用環形
      變壓器作為主動式功率校正等等，皆屬獨特設計，以上各
      項皆為超越既有技術水準，實屬產品創新體現。
    A0003 —@8A-AM198BXXS60 部分：屬新產品，以往原告並
      無生產供醫療設備使用之電源供應器。此款乃是針對醫療
      產品而開發，也因此在安規上要求特別嚴格，如漏電流需
      低於0.1mA(一般PC電源是3.5mA)且耐壓測試需達到4000Va
      c ，因此在電磁干擾處理上是最大的瓶頸也是最需去克服
      的。原告所研發之新產品既能通過醫院高規格之安全要求
      ，且亦不能產生電磁波以干擾儀器設備之運作及使用，足
      可見原告研發技術之卓越性及產品品質之可靠穩定。
  (6)被告以工研院IEK 系統能源組蔡金坤所著「我國交換式電源
    供應器產業發展趨勢與競爭分析」部分內容以偏概全、斷章
    取義，茲再分述如下：
    工研院IEK 系統能源組蔡金坤著「我國交換式電源供應器
      產業發展趨勢與競爭分析」報告中亦指出：「隨著電子科
      技的日新月異，為了配合電子產品的設計與發展，朝向『
      小型化』的目標，SPS 產品除了必須符合輕、薄、短、小
      的條件需求外，符合經濟效益、提高電力品質及電路性能
      等方面要求亦是重要的環節。」、「交換式電源供應器是
      供給電子機器積定可靠電力的一種電源方式，也是現代電
      子產品系統中的必要裝置。隨著功率元件半導體技術的快
      速發展，使得電力電子技述廣泛地應用於工業界，尤其是
      對於電能轉換技術的應用影響更大。輕薄短小、效率高、
      功能強大是電子產品努力的目標，而電源供應器又是整個
      電子產品朝向此目標發展的重要關鍵。電源供應器為了配
      合電子產品的設計與發展，必須符合小型化、高性能、高
      精度、高信賴度及高反應速度等特性需求，傳統體積龐大
      、外型笨重且效率低的線性式電源供應器產品已無法滿足
      如此需求，取而代之的是一具有高轉換效率、高功率密度
      及小型輕巧等特性的交換式電源供應器。」、「由於SPS
      產業特性是產品生命週期長、技術變化緩慢，進入障礙低
      且替代性高、產品多樣化且種類繁多，技術開發最為重要
      的是實務經驗的建立與累積。因此，台灣當務之急乃是在
      於儘早進入利基市場，以卡到最佳的競爭位置，這些利基
      市場可能是3C整合Server、Telecom 、量測設備、FA控制
      系統、醫療儀器及產業機械等特殊用途的電源供應器產品
      。廠商可以根據本身的核心技術尋找合適的利基市場，『
      真積力、久則入』，然後再逐漸擴大利基市場的應用範圍
      ，最後則是建立品牌形象、架構經銷網路、擁有採購決策
      者的關係、提昇技術及製造能力。」（見工研院IEK 系統
      能源組蔡金坤著「我國交換式電源供應器產業發展趨勢與
      競爭分析」第2-5 頁、第5-1 頁及第7-3 頁）等。
    前開報告內容，亦足證原告所投入之SPS 產品仍須就產品
      體積小、輸出大、高溫下運轉有散熱等問題，持續投入研
      發，而非被告所理解，研發交換式電源供器電未具研發高
      度。惟被告竟以偏概全、斷章取義，顯未究明電源供應器
      產業因「研發」而使我國成為全球最大SPS 生產國，對提
      升國家競爭力及促進產業升級有卓越貢獻，難謂與促進產
      業升級條例所獎勵之精神不符，自應准予原告適用研發投
      抵。
  (7)綜上，原告主張本件各研究計畫內容皆係具高度新創性之研
    究發展工作，又研發之產品僅有委託大陸子公司代為加工製
    造產品，原告並未有任何新產品或技術之授權，自不生應取
    得權利金之情，本件應有研發投資抵減辦法之適用，故原告
    94年度列報研究與發展支出12,678,489元及可抵減稅額3,80
    3,547 元，於法並無違誤，被告逕予全數否准適用，於法不
    合。因而聲明：「訴願決定及原處分均撤銷，訴訟費用由被
    告負擔」。
三、被告抗辯：
  (1)「為促進產業升級，健全經濟發展，特制定本條例。」、「
    公司得在投資於研究與發展及人才培訓支出金額35% 限度內
    ，自當年度起5 年內抵減各年度應納營利事業所得稅額。」
    為促進產業升級條例第1 條第1 項及第6 條第2 項前段所明
    定。再者，「本辦法所稱研究與發展之支出，包括公司為研
    究新產品或新技術、改進生產技術、改進提供勞務技術及改
    善製程所支出之下列費用：一、研究發展單位專門從事研究
    發展工作之全職人員之薪資。....三、具有完整進、領料紀
    錄，並能與研究計畫及紀錄或報告相互勾稽，供研究發展單
    位研究用消耗性器材、原材料及樣品之費用。....五、專供
    研究發展單位用建築物之折舊費用或租金。」、「公司投資
    於第2 條所稱研究與發展之支出，在同一課稅年度內得按30
    % 抵減當年度應納營利事業所得稅額。」為研發投資抵減辦
    法第2 條第1 項第1 款、第3 款、第5 款及第5 條第1 項前
    段所規定。又「公司依本辦法規定投資於研究與發展之支出
    ，應符合下列情形之一：(一)公司所研發之產品、技術應專供
    公司自行使用。(二)公司研發之產品或技術供他人製造、使用
    者，應取得合理之權利金或其他合理之報酬。」、「公司依
    據客戶所要求之規格、圖面、樣品，進行測試製模，或就其
    現有產品應客戶要求之規格進行修正補強或自行修正，再交
    由客戶確認後量產，係量產前之準備工作，屬例行性開發市
    場業務，並無具體性及通盤性之研究計畫及目標，尚非屬研
    究發展之範圍。」為投資抵減辦法審查要點第7 點及附表項
    目壹、認定原則三、(七)所規定。
  (2)原告係從事其他未分類電子零組件製造業，94年度列報研究
    與發展支出12,678,489元及可抵減稅額3,803,547 元，被告
    初查以其研發之產品係供大陸子公司生產製造並未收取合理
    之權利金，又其所從事研發活動係在既有技術水準基礎下之
    修正，屬現有產品或技術之經常性改良、變更、補強，非促
    進產業升級條例之獎勵範圍，全數否准適用投資抵減，核定
    研究與發展支出及可抵減稅額均為0 元。
  (3)經就原告提示之組織系統圖、研發人員名單、樣品需求單、
    可行性研究報告書、產品企劃書、新產品開發時程表、產品
    規格表、產品測試報告、安規申請單及產品問題/ 對策一覽
    表等資料查核，其94年度開發專案計有P0010 、P0012 、P0
    013 、P0015 至P0022 、P0024 至P0028 及A0001 至A0003
    等19項研發計畫（詳原處分卷第436 頁至第578 頁）查核，
    各項研發專案內容如下：
    P0010 （產品型號3A-181WPyy）：原告主張該項研發專案
      之新技術/ 新功能為「輸入PIN 可交換，適用於世界各地
      之插頭，符合加州節能標準」乙節，蓋該專案與P0006 （
      3A-161WP）屬同規格之插牆式產品，依其可行性研究報告
      書及產品企劃書記載，係運用既有技術開發供PDA 及手提
      電腦使用之插牆式充電器，為因應歐美國家響應環保及低
      功耗與高效率之電器特性，就現有產品所為之修改，以符
      合節能標準及未來市場需求，為延續3A-161WP模式之衍生
      性產品。
    P0012 （產品型號3A-621Dxyy）：原告主張該項研發專案
      之新技術/ 新功能為「60W 桌上型電源供應器，輸入為二
      PIN 與小三PIN ，輸出電壓12-24V，符合加州節能標準，
      低空載損耗，二次側做電流保護」乙節，依其可行性研究
      報告書及產品企劃書記載，係運用既有技術開發供PDA 及
      手提電腦使用之桌上型充電器，為配合DC Cord 的線要改
      為18AWG STP-2 ，必須將此機種外殼SR尺寸更改加大，及
      為解決生產線上於超音波後Case無法壓合之情形，修改Ca
      se之高度，以提高產品之安全性，並增加DC15V/4A，係為
      符合市場需求及節能法規標準，對既有產品所為之改善及
      補強。
    P0013 （產品型號3A-181DA,DN ，DByy）：原告主張該項
      研發專案之新技術/ 新功能為「18W 桌上型電源供應器，
      輸入為二PIN 與小三PIN ，與大三PIN 輸出電壓5-24V ，
      符合加州節能標準」乙節，依其可行性研究報告書及產品
      企劃書記載，係運用既有技術開發供PDA 及數位相機使用
      之桌上型充電器，為因應歐美國家節能標準政策，就既有
      產品所為之技術改良，以符合節能標準及未來市場需求，
      為3A-161DBN 所衍生之產品。
    P0015 （產品型號3A-301DANyy ）：原告主張該項研發專
      案之新技術/ 新功能為「30W 桌上型電源供應器，輸入為
      二PIN 與小三PIN ，符合加州節能標準」乙節，依其可行
      性研究報告書及產品企劃書記載，係運用既有技術開發供
      資訊類產品使用之桌上型充電器，因舊式機種內1 個IC零
      件於市場上缺料，無法供應生產線出貨使用，遂應用SG68
      48IC蕊片設計，一方面改變原RCC 線路，一方面避免缺料
      之困擾，又為因應歐美國家節能標準政策，就既有產品所
      為之線路結構改善及補強，以符合節能標準及未來市場需
      求。
    P0016 （產品型號3A-021WU05-09 ）：原告主張該項研發
      專案之新技術/ 新功能為「2W插牆型電源供應器，符合加
      州節能標準」乙節，依其可行性研究報告書及產品企劃書
      記載，係運用既有技術開發供資訊類產品及藍芽耳機使用
      之插牆型充電器，為因應歐美國家節能標準政策，就既有
      產品規格所為之修正及補強。
    P0017 （產品型號3A-031WU33-05 ）：原告主張該項研發
      專案之新技術/ 新功能為「3W插牆型電源供應器，符合加
      州節能標準」乙節，依其可行性研究報告書及產品企劃書
      記載，係運用既有技術開發供資訊類產品及手機電池使用
      之插牆型充電器，為因應歐美國家節能標準政策，就既有
      產品規格所為之修正及補強。
    P0018 （產品型號3A-041WU05A ）：原告主張該項研發專
      案之新技術/ 新功能為「4W插牆型電源供應器，符合加州
      節能標準，利用複合式IC技術，將MOS 開關與控制迴路整
      合在一起，可降低成本與降低生產不良率」乙節，依其可
      行性研究報告書及產品企劃書記載，係運用既有技術開發
      供資訊類產品及手機電池使用之插牆型充電器，為因應歐
      美國家節能標準政策，就既有產品3A-041Wxyy所為之修正
      及補強，以符合節能標準及未來市場需求。
    P0019 （產品型號3A-061WU05B ）：原告主張該項研發專
      案之新技術/ 新功能為「6W插牆型電源供應器，利用複合
      式IC技術，將MOS 開關與控制迴路整合在一起，可降低成
      本與降低生產不良率」乙節，依其可行性研究報告書及產
      品企劃書記載，係運用既有技術開發供資訊類產品使用之
      插牆型充電器，為利用新型IC特性，運用現有技術由Mode
      3A-051WU05衍生，進行No Y電容之設計，並採用PWM 線路
      結構。
    P0020 （產品型號3A-401DBxx）：原告主張該項研發專案
      之新技術/ 新功能為「40W 桌上型電源供應器，輸入為大
      三PIN ，輸出電壓5-24V 」乙節，依其可行性研究報告書
      及產品企劃書記載，係運用既有技術開發供資訊類產品使
      用之桌上型充電器。
    P0021 （產品型號3A-111WXxx）：原告主張該項研發專案
      之新技術/ 新功能為「10W 插牆型電源供應器，符合加州
      節能標準，輸出電壓3.3-24V 」乙節，依其可行性研究報
      告書及產品企劃書記載，係運用既有技術開發供資訊類產
      品及手機電池使用之插牆型充電器，運用1L7550BBL 設計
      開發，係依既有技術由電壓器之結構和主要參數進行調整
      ，使整機之電器特性符合市場需求，並於線路結構作改善
      。
    P0022 （產品型號3A-751Dxyy）：原告主張該項研發專案
      之新技術/ 新功能為「75W 桌上型電源供應器，輸入為二
      PIN 與小三PIN ，輸出電壓12-24V，低空載損耗，二次側
      做電流與電壓保護」乙節，依其可行性研究報告書及產品
      企劃書記載，係運用既有技術開發供特殊客戶較低成本之
      資訊類產品桌上型充電器，係依既有技術於線路結構上作
      改善，並於二次側做電流及電壓保護。
    P0024 （產品型號3A-071DA03）：原告主張該項研發專案
      之新技術/ 新功能為「7W桌上型電源供應器，符合加州節
      能標準，利用複合式IC技術，將MOS 開關與控制迴路整合
      在一起，可降低成本與降低生產不良率」乙節，依其可行
      性研究報告書及產品企劃書記載，係運用既有技術開發供
      PDA 、數位相機及數位化產品使用之桌上型充電器，係為
      因應歐美國家節能標準政策，依既有技術於電壓器之結構
      和主要參數進行調整，使整機之電器特性符合市場需求，
      並於線路結構作改善，開發7W桌上型電源供應器。
    P0025 （產品型號3A-431DA24）：原告主張該項研發專案
      之新技術/ 新功能為「43W 桌上型電源供應器，輸入為二
      PIN ，輸出電壓24V ，符合加州節能標準，低空載損耗，
      啟動電流大」乙節，依其可行性研究報告書及產品企劃書
      記載，係運用既有技術開發供相片印表機使用之桌上型充
      電器，為開發出符合世界各國未來能源法要求之43W 桌上
      型電源供應器，運用通嘉科技AC/DC PWM IC- LD7520，以
      符合歐盟節能與效率要求，並整合許多保護及週邊電路。
    P0026 （產品型號3A-531DA24）：原告主張該項研發專案
      之新技術/ 新功能為「52W 桌上型電源供應器，輸入為二
      PIN ，輸出電壓24V ，符合加州節能標準，低空載損耗，
      啟動電流大」乙節，依其可行性研究報告書及產品企劃書
      記載，係運用既有技術開發供數位相機、相片印表機及PD
      A 使用之桌上型充電器，為開發出符合世界各國未來能源
      法要求之53W 桌上型電源供應器，運用通嘉科技AC/DC PW
      M IC-LD7520 ，以符合歐盟節能與效率要求，並整合許多
      保護及週邊電路。
    P0027 （產品型號3B-1H10X00 170W ）：原告主張該項研
      發專案之新技術/ 新功能為「OPEN FRAME，使用諧振技術
      ，達成高效率與EMI 干擾低」乙節，依其可行性研究報告
      書及產品企劃書記載，係運用既有技術開發供液晶薄型電
      視使用之電源供應器，為因應市場LCD TV取代CRT TV趨勢
      所開發適於LCD TV使用之電源供應器，電壓係參照SHARP
      LCD-TV 32”所設計，係依既有技術作改善。
    P0028 （產品型號3B-632OX00）：原告主張該項研發專案
      之新技術/ 新功能為「63W OPEN FRAME，PFC ＋PWM ，利
      用high side 作限流保護」乙節，依其可行性研究報告書
      及產品企劃書記載，為因應市場運用既有技術開發供銀行
      數鈔機使用之電源供應器，係依既有技術作電壓及電路改
      善。
    A0001 （產品型號AM688B1 ，AM688B2 ）：原告主張該項
      研發專案之新技術/ 新功能為「被動式PFC ＋半橋式線路
      ，可設計於250W-350W 之線路架構」乙節，依其可行性研
      究報告書及產品企劃書記載，為因應市場運用既有技術開
      發供PC系列產品使用之電源供應器，係運用既有AM608B機
      種之延伸修改，使用半橋式線路。
    A0002 （產品型號@8P-B0501BO ，AM889B）：原告主張該
      項研發專案之新技術/ 新功能為「此機種為250W，為低噪
      音，準系統之POWER ，使用UC3842推動雙晶MOS ，提高效
      率」乙節，依其可行性研究報告書及產品企劃書記載，為
      運用既有技術開發供準系統使用之低階200w及250w電源供
      應器，以提升市場競爭力。
    A0003 （產品型號@8A-AM198BXXS60 系列）：原告主張該
      項研發專案之新技術/ 新功能為「60W 桌上型電源供應器
      ，輸入為大三PIN ，PWM IC用：OB2268CCP ，降低空載損
      耗」乙節，依其可行性研究報告書及產品企劃書記載，為
      運用既有技術開發供醫療設備使用之桌上型電源供應器。
  (4)綜上研發專案內容，僅係為因應歐美國家節能標準政策，就
    既有產品或技術進行改良、修正或補強，並無重大突破與創
    新，核非屬促進產業升級條例獎勵之範疇。參酌工研院IEK
    系統能源組蔡金坤所著「我國交換式電源供應器產業發展趨
    勢與競爭分析」相關內容略以「我國是全球SPS 產品最大生
    產國，但是絕大部分是使用在桌上型電腦、筆記型電腦等低
    瓦數、標準型的產品，由於技術層次不高、單價便宜、附加
    價值低，我國廠商賺取的是微薄且勞力密集的加工利潤。..
    ..技術上相對成熟且演進相當緩慢，產品的生命週期較長，
    例如個人電腦快速升級，但關鍵組件之一的SPS 產品變化程
    度不到10% 。....廠商要進入另外一個市場區隔的障礙相當
    低，而且產品之間的替代性相當高。....交換式電源供應器
    的產品中，約有八成是屬於使用者規定的特製電源，其餘二
    成才是屬於標準型電源。....SPS 產品主要是應用於資訊和
    通訊產業，這二個領域應用的功率（W ）範圍大部分是300W
    以下的低功率產品。這些產品特質是屬於標準型或修正標準
    行產品。」（詳原處分卷第1077頁至第1082頁）。另原告相
    同系爭項目之91及92年度營利事業所得稅事件，分別經鈞院
    判決原告之訴駁回（96年度訴字第1849號判決及96年度訴字
    第2404號判決；詳原處分卷第1032頁至1076頁）；又原告研
    發內容部分參酌鈞院92年度訴字第4797號判決意旨略以「本
    案原告所從事之營業活動為變壓器、電源轉換器（Linear A
    daptor）、交換式電源供應器（Switch PowerSupply）之生
    產與行銷，此乃技術成熟之領域..本院基於下述理由，認為
    其等只能算是在前人既有技術水準基礎下之修正，並無高度
    之『前瞻性』、『風險性』與『開創性』可言，誠如被告機
    關所言，此等活動最多只能稱之為『現有產品或技術之經常
    性改良、變更、補強』等活動而已，因不具有『創新高度』
    ，最多只有增加原告公司自己在市場上之競爭力而已，而無
    法認為其研究發展對國家之經濟發展及促進產業升級有直接
    之助益，故其應非屬促進產業升級條例之獎勵範圍。」（詳
    原處分卷第1013頁至1014頁）併予陳明。
  (5)縱認其有研究與發展事實，惟原告既稱其營業方式係於接獲
    訂單後向海門公司下訂單，再由海門公司轉向大陸子公司深
    圳英格爾電子有限公司及東莞廣隆電子有限公司下訂單，並
    由大陸子公司製成後逕行出貨予客戶，大陸子公司生產完成
    之製成品除銷售與原告外，少部分係直接或間接經由海門公
    司銷售予客戶，顯見其大陸子公司已將系爭研發成果據為使
    用並自行生產產品銷售，則依法律上之權利義務關係，自應
    向大陸子公司收取與研發成果相當之合理報酬。是原告將研
    發成果無償提供大陸子公司生產製造使用，並非專供其自行
    使用，且未取得合理之權利金或報酬，依首揭投資抵減辦法
    審查要點第7 點規定，自非屬促進產業升級條例獎勵之範疇
    甚明。且原告提示之研發內容證明文件，卷附資料有前後不
    一之情形，報告與紀錄均不符合投資抵減規定，故無法勾稽
    查核。又原告援引之經濟部工業局會議紀錄決議，其係適用
    於完全回銷之情形，只要有一小部分自行接單銷售，即不符
    合該決議意旨，本件原告大陸子公司有自行銷售情形，其研
    發成果有外溢之可能，就不符合於促進產業升級條例之立法
    意旨。
  (6)綜上，被告以原告94年度營利事業所得稅結算申報，列報研
    究與發展支出12,678,489元及可抵減稅額3,803,547 元，惟
    其研發之產品係供大陸子公司生產製造並未收取合理之權利
    金，又其所從事研發活動係屬現有產品或技術之經常性改良
    、變更、補強，非促進產業升級條例之獎勵範圍，故被告全
    數否准適用投資抵減，核定研究與發展支出及可抵減稅額均
    為0 元，應補稅額7,394,512 元，於法並無違誤等語，而聲
    明：「原告之訴駁回，訴訟費用由原告負擔」。
四、得心證之理由：
  (1)原告就94年度營利事業所得稅結算申報，列報研究與發展支
    出12,678,489元及可抵減稅額3,803,547 元，經被告核定均
    為0 元，而衍生本件訟爭。經查該列報之研究與發展支出共
    12,678,489元（參原處分卷p126），所列共3 項，包含：
    研究發展單位專門從事研究發展工作之全職人員之薪資：
      12,060,650元，其中研發一部薪資9,894,703 元（參原處
      分卷p239，各人員小時數參原處分卷p119），及研發三部
      薪資2,165,947 元（參原處分卷p235，各人員小時數參原
      處分卷p118）。
    具有完整進、領料紀錄，並能與研究計畫及紀錄或報告相
      互勾稽，供研究發展單位研究用消耗性器材、原材料及樣
      品之費用：477,625 元（參原處分卷p110，該統計表總計
      479,403 元，應扣除非本案之專案P0008 材料費之1,778
      元）。
    專為研究發展單位用建築物之折舊費用：140,214 元，其
      中1 至9 月為120.57坪（折舊費用：11,131X9元，參原處
      分卷p117），而10至12月為142.37坪（折舊費用：13,345
      X3元，參原處分卷p115）之合計。
    而本案所涉及之研究與發展專案項目為「P0010 至P0028 （
    但不包括P0011 、P0014 、P0023 」，故上開專案以外之研
    究與發展專案項目（如A0001 、A0002 、A0003 ）均與本案
    無涉毋須審酌，先此敘明。而本件之爭執在於，被告認為原
    告係從事生產電源供應器之公司，每年生產同樣的產品，系
    爭研發事實只是就現有之技術作修正，並無高度之前瞻性、
    風險性及開創性，而原告主張系爭研發內容是否屬於投資抵
    減辦法獎勵範圍及其技術高度，應洽目的主管機關認定之，
    而被告並未具備專業能力卻逕予認定，自有違誤。
  (2)關於各研究與發展專案：
    P0010 （產品型號3A-181WPyy）：就此P0006 （3A-161WP
      ）屬同規格之插牆式產品，係運用既有技術開發供PDA 及
      手提電腦使用之插牆式充電器，為因應歐美國家響應環保
      及低功耗與高效率之電器特性，當屬現有產品所為之修改
      ，以符合節能標準及未來市場需求，為延續3A-161WP模式
      之衍生性產品。至於，原告稱可交換式AC插頭之滑動機構
      設計，仍屬插頭之調整應用，另原告主張輸入PIN 可交換
      ，適用於世界各地之插頭，而有研發高度者，自無足採。
    P0012 （產品型號3A-621Dxyy）：係運用既有技術開發供
      PDA 及手提電腦使用之桌上型充電器，為配合DC Cord 的
      線要改為18AWG STP-2 ，必須將此機種外殼SR尺寸更改加
      大，及為解決生產線上於超音波後Case無法壓合之情形，
      修改Case之高度，以提高產品之安全性，並增加DC15V/4A
      ，係為符合市場需求及節能法規標準，對既有產品所為之
      改善及補強。針對其如何提高產品之安全性，原告所稱之
      如提升效能與降低空載損耗、過電壓之保護電路結構，及
      散熱等相關功能屬於充電器應有之常態，而調整外觀的結
      構，裨益符合體積薄小，重量輕之目的，也是現有產品所
      為之修改，原告稱有研發高度者，自無足採。
    P0013 （產品型號3A-181DA,DN ，DByy）：係運用既有技
      術開發供PDA 及數位相機使用之桌上型充電器，為因應歐
      美國家節能標準政策，就既有產品所為之技術改良，以符
      合節能標準及未來市場需求，為3A-161DBN 所衍生之產品
      。原告主張此項克服體積大、重量重、轉換效率差、溫度
      高、保護機制不足等缺點，然而朝向小而美之發展是常態
      ，除非有更高的技術提升，單純既有產品所為之改良，自
      非研發投資抵減辦法之研發高度。
    P0015 （產品型號3A-301DANyy ）：係運用既有技術開發
      供資訊類產品使用之桌上型充電器，因舊式機種內1 個IC
      零件於市場上缺料，無法供應生產線出貨使用，遂經應用
      SG68 48IC 蕊片設計，一方面改變原RCC 線路，一方面避
      免缺料之困擾，又為因應歐美國家節能標準政策，就既有
      產品所為之線路結構改善及補強，以符合節能標準及未來
      市場需求。原告主張令過電流保護之機制更加準確與安全
      ，所改採返馳式電路架構，加脈波寬度調變技術之電源適
      配器設計者，無非為SG68 48IC 蕊片之設計與應用，當屬
      線路結構之調整，而非技術之研發。
    P0016 （產品型號3A-021WU05-09 ）：係運用既有技術開
      發供資訊類產品及藍芽耳機使用之插牆型充電器，為因應
      歐美國家節能標準政策，就既有產品規格所為之修正及補
      強。原告稱本專案在返馳式基礎電路架構下，配合脈波寬
      度調變新IC來設計與開發者，也是現有技術之應用，而非
      技術之研發。
    P0017 （產品型號3A-031WU33-05 ）：係運用既有技術開
      發供資訊類產品及手機電池使用之插牆型充電器，為因應
      歐美國家節能標準政策，就既有產品規格所為之修正及補
      強。與前項之內容相同，僅屬藍芽耳機（或手機電池）
      使用之插牆型充電器之差異，也是現有技術之應用，而非
      技術之研發。
    P0018 （產品型號3A-041WU05A ）：係運用既有技術開發
      供資訊類產品及手機電池使用之插牆型充電器，為因應歐
      美國家節能標準政策，就既有產品3A-041Wxyy所為之修正
      及補強，以符合節能標準及未來市場需求。原告稱改善多
      項缺失者（如體積大、重量重、轉換效率差、溫度高、保
      護機制不足等），與前開之內容相同，調整外觀的結構
      ，裨益符合體積薄小，重量輕之目的，也是現有產品所為
      之修改，原告稱有研發高度者，自無足採。
    P0019 （產品型號3A-061WU05B ）：運用既有技術開發供
      資訊類產品使用之插牆型充電器，為利用新型IC特性，運
      用現有技術由Mode 3A-051WU05 衍生，進行No Y電容之設
      計，並採用PWM 線路結構。原告稱改善多項缺失者（如體
      積大、重量重、轉換效率差、溫度高、保護機制不足等）
      ，與前開、之內容相同，調整外觀的結構，裨益符合
      體積薄小，重量輕之目的，也是現有產品所為之修改，原
      告稱有研發高度者，自無足採。
    P0020 （產品型號3A-401DBxx）：係運用既有技術開發供
      資訊類產品使用之桌上型充電器。原告僅稱此為40W 規格
      之新設計產品，電路之設計與原架構明顯不同，僅屬容電
      規格之調整，自無研發高度可言。
    P0021 （產品型號3A-111WXxx）：係運用既有技術開發供
      資訊類產品及手機電池使用之插牆型充電器，運用1L7550
      BBL 設計開發，係依既有技術由電壓器之結構和主要參數
      進行調整，使整機之電器特性符合市場需求，並於線路結
      構作改善。原告稱此乃因應10W 規格之新設計產品，僅屬
      容電規格之調整，自無研發高度可言。
    P0022 （產品型號3A-751Dxyy）：係運用既有技術開發供
      特殊客戶較低成本之資訊類產品桌上型充電器，係依既有
      技術於線路結構上作改善，並於二次側做電流及電壓保護
      。原告稱本產品低空載損耗之高效能、高效率轉換技術創
      新等，正是既有技術於線路結構上改善，原告稱有研發高
      度者，自無足採。
    P0024 （產品型號3A-071DA03）：係運用既有技術開發供
      PDA 、數位相機及數位化產品使用之桌上型充電器，係為
      因應歐美國家節能標準政策，依既有技術於電壓器之結構
      和主要參數進行調整，使整機之電器特性符合市場需求，
      並於線路結構作改善，開發7W桌上型電源供應器。原告稱
      改善多項缺失者（如體積大、重量重、轉換效率差、溫度
      高、保護機制不足等），與前開、、之內容相同，
      調整外觀的結構，裨益符合體積薄小，重量輕之目的，也
      是現有產品所為之修改，原告稱有研發高度者，自無足採
      。
    P0025 （產品型號3A-431DA24）：係運用既有技術開發供
      相片印表機使用之桌上型充電器，為開發出符合世界各國
      未來能源法要求之43W 桌上型電源供應器，運用通嘉科技
      AC/DC PWM IC-LD7520 ，以符合歐盟節能與效率要求，並
      整合許多保護及週邊電路。原告稱是利用返馳式電路架構
      （PWM IC）加上高壓的補償方式，以提升效能與降低空載
      損耗，實際上是充電器應有之常態，如同上開是現有產
      品所為之修改，原告稱有研發高度者，自無足採。
    P0026 （產品型號3A-531DA24）：係運用既有技術開發供
      數位相機、相片印表機及PDA 使用之桌上型充電器，為開
      發出符合世界各國未來能源法要求之53W 桌上型電源供應
      器，運用通嘉科技AC/DC PWM IC-LD7520 ，以符合歐盟節
      能與效率要求，並整合許多保護及週邊電路。如同上開
      、所示，是現有產品所為之修改，原告稱有研發高度者
      ，自無足採。
    P0027 （產品型號3B-1H10X00 170W ）：係運用既有技術
      開發供液晶薄型電視使用之電源供應器，為因應市場LCD
      TV取代CRT TV趨勢所開發適於LCD TV使用之電源供應器，
      電壓係參照SHARP LCD-TV 32 ”所設計，係依既有技術作
      改善。原告認為本專案係採大瓦特數規格設計之Adaptor
      ，而此僅屬容電規格之調整，搭配其他散熱、體積小型化
      之設計，自無研發高度可言。至於，原告另稱採用「0 」
      電壓SWITCHING 之「諧振技術」，以提高效率與減少電磁
      干擾效應者，這是液晶薄型電視的電壓穩定之要求，自非
      屬電源供應器技術高度。
    P0028 （產品型號3B-632OX00）：這是為因應市場運用既
      有技術開發供銀行數鈔機使用之電源供應器，係依既有技
      術作電壓及電路改善。原告稱以往並無生產供銀行數鈔機
      使用之電源供應器，而為新產品，這不代表該產品就有技
      術高度，所稱自無足憑。
  (3)就按促進產業升級條例之立法目的，係促進產業升級，健全
    經濟發展，為該條例第1 條所明定，因此從事相關產業升級
    之研究與發展支出，必須在既有技術產品外，確實用於開發
    新產品及對生產技術或提供勞務技術有所改進，且超乎生產
    單位原有功能，進而有助於企業發展，方屬獎勵之範疇，若
    僅係改善、改良原設備，或整合流程、建立系統，或應客戶
    需求改進產品，或引進新技術等，則非屬產業升級之研究發
    展工作。原告94年度開發專案計有P0010 、P0012 、P0013
    、P0015 至P0022 、P0024 至P0028 等16項研發計畫，經查
    係運用既有技術開發供PDA 、手提電腦、數位相機、藍芽耳
    機、手機電池、相片印表機、液晶薄型電視、銀行數鈔機、
    醫療設備及PC系列產品等使用之桌上型或插牆式之電源供應
    器，為因應市場需要及響應歐美國家環保及低功耗與高效率
    之電器特性，就既有產品所為之線路結構、電壓改善及補強
    ，以符合節能標準及未來市場需求，其所從事之營業活動乃
    屬技術成熟之領域，係就既有技術水準基礎下之修正、改良
    及補強，並未超越既有技術水準之研創、開展，無法認定其
    研究發展對國家經濟發展及促進產業升級有直接助益，非屬
    促進產業升級條例獎勵之範疇。
  (4)綜上，本件依原告所提示之研發資料，既經認定其所從事之
    營業活動乃屬技術成熟之領域，係就既有技術水準基礎下之
    修正，非屬促進產業升級條例獎勵之範疇；至於原告於原證
    八（本院卷P224）所示之專利證書，其專利權起於92年11月
    11日，自與本案94年度間之研究發展無關。故被告所為之處
    分，並無不法，訴願決定予以維持，亦無不合。而原告是否
    委託大陸子公司進行加工後，再百分之百回銷，或有部分差
    額（港幣75,000元）由大陸子公司銷售原料或商品者均與本
    案爭點（各項研究與發展專案是否有研發高度）無涉，原告
    徒執前詞，訴請撤銷，為無理由，應予駁回。又本案事證已
    臻明確，兩造其餘攻擊防禦方法均與本件判決結果不生影響
    ，故不逐一論述，併此敘明。
五、據上論結，本件原告之訴為無理由，依行政訴訟法第98條第
    1 項前段，判決如主文。
中    華    民    國      98    年    6     月    4   日
           臺北高等行政法院第三庭
               審判長法  官  楊莉莉
                     法  官  畢乃俊
                     法  官  陳心弘
上為正本係照原本作成。
如不服本判決，應於送達後20日內向本院提出上訴狀並表明上訴
理由，如於本判決宣示後送達前提起上訴者，應於判決送達後20
日內補提上訴理由書（須按他造人數附繕本）。
中    華    民    國    98    年     6    月    4     日
                        書記官  鄭聚恩


司法院資訊處製作；財團法人民間司法改革基金會備份。
